臺灣新北地方法院民事裁定
111年度訴字第790號
原      告  許雅玲  
被      告  項北祥  
上列當事人間請求遷讓房屋等事件，本院裁定如下：
    主  文
原告應於本裁定送達後十日內，具狀補正新北市○○區○○街000號6
樓房屋坐落土地之最新土地登記第一類謄本，並依民事訴訟法第
77條之13規定補繳第一審裁判費，逾期未補正及補繳，即駁回其
訴。
    理  由
一、按訴訟標的之價額，由法院核定。核定訴訟標的之價額，以
    起訴時之交易價額為準；無交易價額者，以原告就訴訟標的
    所有之利益為準。以一訴主張數項標的者，其價額合併計算
    之。以一訴附帶請求其孳息、損害賠償、違約金或費用者，
    不併算其價額；訴訟標的之價額不能核定者，以第466條所
    定不得上訴第三審之最高利益額數加十分之一定之。民事訴
    訟法第77條之1第1、2項、第77條之2第1、2項及第77條之12
    分別定有明文。次按房屋及土地為各別之不動產，各得單獨
    為交易標的。故房屋所有權人對無權占有人，請求遷讓交還
    房屋之訴，應以房屋起訴時之交易價額為準，核定其訴訟標
    的價額，而不應將房屋坐落之土地價額併算在內（最高法院
    92年度台抗字第659號、99年度台抗字第275號裁定參照）。
    末按原告之訴，起訴不合程式或不備其他要件者，法院應以
    裁定駁回之。但其情形可以補正者，審判長應定期間先命補
    正，民事訴訟法第249條第1項第6款亦有明定。
二、經查，原告起訴聲明被告應將門牌號碼新北市○○區○○街000
    號6樓房屋(下稱系爭房屋)騰空遷讓返還原告，並自民國111
    年1月1日起至遷讓房屋之日止，按月給付原告新臺幣（下同
    ）19,637元。核其聲明之訴訟標的價額應以上開所請求返還
    之系爭房屋價值為斷，至於相當於租金之不當得利之請求係
    屬附帶請求，依前揭法律規定與裁定意旨，則不併算其價額
    。惟本件原告並未提出系爭房屋坐落土地之土地登記第一類
    謄本，使本院無法核定訴訟標的價額，爰依民事訴訟法第24
    9條第1項但書規定，限原告於收受本裁定送達後10日內提出
    最新系爭房屋坐落土地之土地登記第一類謄本到院，並依民
    事訴訟法第77條之13規定補繳第一審裁判費，倘未查報標的
    價額者，應參照同法第77條之12規定，暫先繳納17,335元，
    如未依期補正，即駁回原告之訴。
三、爰裁定如主文。　　
中　　華　　民　　國　　111 　年　　4 　　月　　29　　日
                  民事第七庭    法　官　謝宜雯
以上正本證明與原本無異
如不服本裁定關於訴訟標的價額之核定，得於收受裁定正本後10
日內向本院提出抗告狀，並繳納抗告裁判費新臺幣1,000元整。
中　　華　　民　　國　　111 　年　　5 　　月　　2 　　日
                                書記官　劉德玉